【裁判字號】    98,裁,869
【裁判日期】    980409
【裁判案由】    土地徵收補償
【裁判全文】
最  高  行  政  法  院  裁  定
                                       98年度裁字第869號
上  訴  人  甲○○
            乙○○
            丙○○
            丁○○
            戊○○
            己○○
            庚○○
            辛○○
            壬○○
被 上訴 人  臺北市政府
代  表  人  癸○○
上列當事人間土地徵收補償事件，上訴人對於中華民國96年3月
30日臺北高等行政法院94年度訴字第3665號判決，提起上訴，本
院裁定如下：
    主  文
上訴駁回。
上訴審訴訟費用由上訴人負擔。
    理  由
一、按對於高等行政法院判決之上訴，非以其違背法令為理由，
    不得為之，行政訴訟法第242條定有明文。依同法第243條第
    1項規定，判決不適用法規或適用不當者，為違背法令；而
    判決有同條第2項所列各款情形之一者，為當然違背法令。
    是當事人對於高等行政法院判決上訴，如依行政訴訟法第24
    3條第1項規定，以高等行政法院判決有不適用法規或適用不
    當為理由時，其上訴狀或理由書應有具體之指摘，並揭示該
    法規之條項或其內容；若係成文法以外之法則，應揭示該法
    則之旨趣；倘為司法院解釋或本院之判例，則應揭示該判解
    之字號或其內容。如以行政訴訟法第243條第2項所列各款情
    形為理由時，其上訴狀或理由書，應揭示合於該條項各款之
    事實。上訴狀或理由書如未依此項方法表明者，即難認為已
    對高等行政法院判決之違背法令有具體之指摘，其上訴自難
    認為合法。
二、本件上訴人對於高等行政法院判決上訴，係以：被上訴人曾
    於民國91年12月10日以府工養字第09128425200號公告表示
    將辦理徵收臺北市○○區○○段2小段1號等土地，做為興建
    內湖大湖山莊街底調洪沉砂地新建工程等17項工程之用，同
    時公告系爭土地該年度之公告土地現值為新臺幣（下同）25
    ,533元，詎被上訴人於94年10月28日公告徵收系爭土地時，
    竟將系爭土地之公告現值調降為每平方公尺8,179元，並以
    之加2成為補償標準，損及上訴人之權益等語，為其理由。
    惟核其所陳上述理由，係重述其在原審業經主張而為原判決
    摒棄不採之陳詞，及就原審本其取捨證據、認定事實之職權
    行使，對系爭土地94年度公告現值評定為每平方公尺8,179
    元是否妥適之認定，任意指摘其為不當，暨就原審已論斷者
    ，泛言未論斷，而未具體說明其有何不適用法規或適用法規
    不當之情形，並揭示該法規之條項或其內容，及合於行政訴
    訟法第243條第2項所列各款之事實，難認對該判決之如何違
    背法令已有具體之指摘。依首揭說明，應認其上訴為不合法
    。
三、據上論結，本件上訴為不合法，依行政訴訟法第249條第1項
    前段、第104條、民事訴訟法第95條、第78條、第85條第1項
    前段，裁定如主文。
中    華    民    國    98    年    4     月    9     日
                    最高行政法院第五庭
                        審判長法官  黃  璽  君
                              法官  黃  清  光
                              法官  鄭  忠  仁
                              法官  黃  本  仁
                              法官  吳  東  都
以  上  正  本  證  明  與  原  本  無  異
中    華    民    國    98    年    4     月    10    日
                              書記官  王  福  瀛


司法院資訊處製作；財團法人民間司法改革基金會備份。
